【裁判字號】    90,交聲,82
【裁判日期】    900222
【裁判案由】    聲明異議
【裁判全文】
臺灣高雄地方法院刑事裁定                            九十年度交聲字第八二號
    原處分機關  交通部高雄區監理所
    異  議  人
    即受處分人  甲○○
右列受處分人因違反道路交通管理處罰條例案件，對於交通部公路局高雄區監理所八
十九年十二月二十八日所為之處分（原處分：高監六字第裁八０－Ｕ0000000
0號），聲明異議，本院裁定如左：
    主  文
異議駁回。
    理  由
一、按汽車駕駛人，駕駛汽車不服從交通勤務警察或依法令執行交通指揮稽查任務人
    員之指揮或稽查，以及計程車駕駛人駕駛計程車時，如停車上客，不遵守主管機
    關之規定，而道路交通管理處罰條例第二章各條又無處罰規定者，處新台幣九百
    元以上一千八百元以下罰鍰，道路交通管理處罰條例第六十條第二項第一款、第
    四款分別定有明文。
二、查為管理高雄機場計程車營運秩序，民航局曾訂頒「高雄機場計程車營運管理實
    施要點，而該要點第三條規定：「巡迴計程車載客駛進高雄機場在指定下客處下
    客後，得到指定上客處順道載客，不得停留載客或於其他處所任意攬搭載」。且
    高雄航空站亦於巡迴計程車上車處設置標示牌載明上開規定，告知巡迴計程車駕
    駛人，此業經證人即內政部警政署航空警察局高雄分局警員李清楠到院證述明確
    ，復有內政部警政署航空警察局高雄分局八十九年十一月三十日（八九）航警高
    分一字第七四九五號函在卷可稽。而本件受處分人即異議人為計程車司機，於八
    十九年九月十五日十九時五十五分許，駕駛車牌號碼ＺＧ－五０二號計程車至高
    雄市小港區小港機場國內線處，沿路行車至機場內之公車招呼站附近時，因見有
    乘客招手叫車，乃停車於巡迴計程車上車處讓該乘客上車，此為異議人所不否認
    ，復經證人即當時在場執行職務之航空警察局警員李清楠到院證述屬實，則此部
    分之事實可堪認定；異議人雖以：當時因有一婦人抱一小孩，且拿很多行李攔車
    ，因為計程車不可以拒載，且距離巡迴計程車上車處亦僅有三、四公尺，所以伊
    才停車讓該婦人上車；再者，警察來取締時，也沒有要求伊立刻駛離，伊也立刻
    將駕照及行照親手交予警員，並未有不服稽查之情形，所以不應該受罰云云；惟
    查，證人李清楠於本院調查時到院證述：當時巡迴計程車上車處沒有乘客準備上
    車，後來異議人在巡迴計程車上車處停車，但因為依照巡迴計程車規定，巡迴計
    程車不得臨時停車候客，所以我一開始發現本件違規時，先鳴笛示警，但異議人
    不理，我才下車處理，我上前要求異議人儘速駛離，後來有一位婦人往異議人停
    車處走來，而之前該婦人是否有攔車我並沒有看到，但該婦人原來是在公車上車
    處離異議人停車之地點大約五至十公尺處，我剛開始以為異議人與該婦人認識，
    因為如果認識，就請他們快乘車離去，但該婦人與異議人並不認識，所以異議人
    只是單純營業，也因為異議人堅持上客，所以我開單，並請異議人出示駕照，異
    議人先與我爭執，並不立刻將駕照、行照交給我，反而將駕照交給異議人之夫，
    並且要上車載旅客走，我只好追上去告知她的權利，因為她只是留下駕照、行照
    而逕行駛離，仍然是構成消極不配合出示駕照、行照規定，後來她先生有將駕照
    、行照交給我等語（見本院九十年二月十六日訊問筆錄），則當時既無任何乘客
    於巡迴計程車處等待上車，依首揭「高雄機場計程車營運管理實施要點」第三條
    之規定，異議人本即不得於巡迴計程車上車處停車侯客，其竟仍於該處侯客上車
，復經警要求立刻駛離，亦置之不理，證人李清楠就異議人此部分所為違反道路
    交通管理處罰條例第六十條第二項第四款之規定，依法加以開單告發，並無不合
    ；再者，依證人李清楠所述，因異議人違規停車侯客，其上前稽查並要求異議人
    出示駕照及行照時，異議人先與取締之員警產生爭執，並未立刻將駕照、行照交
    予執行取締勤務之警員，反而將駕照交給異議人之夫，復即時上車欲載旅客離去
    ，自屬不服從交通勤務警察或依法令執行交通指揮、稽查任務人員之指揮或稽查
    ，而違反道路交通管理處罰條例第六十條第二項第一款之規定，證人李清楠依法
    加以開單告發，並無違法之處。異議人其前開辯詞，無非圖卸之詞，顯無可取。
    從而異議人徒以其未違法，本件裁罰不當提出異議，其異議為無理由，應予駁回
    。
據上論斷，應依道路交通案件處理辦法第十九條，裁定如主文。
中      華      民      國      九十      年      二      月  二十二    日
                                臺灣高雄地方法院交通法庭
                                    法  官    李怡諄
右正本證明與原本無異。
如不服本裁定，應於裁定送達後五日內，向本院提出抗告狀。
                              書記官    陳福記
中    華    民    國      九十      年      二      月      二十三      日


司法院資訊處製作；財團法人民間司法改革基金會備份。
